臺灣花蓮地方法院刑事判決　　　　　　　　　　　　　九十四年度訴字第一二四號
　　公　訴　人　臺灣花蓮地方法院檢察署檢察官
　　被　　　告　乙○○
右列被告因違反毒品危害防制條例案件，經檢察官提起公訴（九十四年度毒偵字第二
七一號）及函
行中，就被訴犯罪事實為有罪之陳述，經本院合議庭裁定由受命法官獨任進行簡式審
判程序審理後，本院判決如左：
    主  文
乙○○連續施用第一級毒品，累犯，處有期徒刑壹年；又連續施用第二級毒品，累犯
，處有期徒刑柒月。應執行有期徒刑壹年陸月。
    事  實
一、乙○○曾於民國八十七年間因施用毒品案件，經本院裁定送觀察、勒戒後，認有
    繼續施用毒品傾向，經本院裁定施以強制戒治，於八十九年七月十四強制戒治期
    滿後，由臺灣花蓮地方法院檢察署（下稱花蓮地檢署）檢察官於八十九年七月二
    十五日以八十九年度戒毒偵字第一五號不起訴處分確定；又於九十一年間因施用
第一、二級毒品案件，經本院裁定送觀察、勒戒後，認有繼續施用毒品傾向，而
    令入戒治處所施以強制戒治，並由花蓮地檢署檢察官以九十一年度毒偵緝字第七
    八號提起公訴及以九十一年度毒偵字第三０一、四六五、五０六號函送併案審理
    ，經本院於九十一年十二月十八日以九十一年度訴字第二二八號刑事判決，就其
    施用第一級毒品及第二級毒品之犯行，分別判處有期徒刑八月及五月，應執行有
    期徒刑一年確定在案，並於九十三年八月一日因縮短刑期執行完畢出監。詎其仍
    不知悔改，猶基於施用第一級毒品海洛因及第二級毒品安非他命之概括犯意，自
    九十三年十二月間某日起至九十四年三月二十八日十八時二十分往前回溯九十六
    小時內某時止，在其位於花蓮縣花蓮市○○街二十六巷六十四號住處，分別連續
    以注射針筒注射之方式施用海洛因，及以吸食器燒煙之方式施用安非他命多次。
    嗣於九十四年一月七日十七時三十分、同年三月二十八日十八時二十分，分別經
    警察持本院核發之搜索票至其上開住處搜索及調查其另涉犯他案時，採集其尿液
    送驗，結果均呈嗎啡、安非他命及甲基安非他命陽性反應，始查悉上情。
二、案經花蓮縣警察局花蓮分局報請花蓮地檢署檢察官偵查起訴及花蓮縣警察局移送
    花蓮地檢署檢察官偵查函送併案審理。
    理  由
一、被告乙○○迭於警詢及本院訊問時，對於在右述的時間、地點施用第一級毒品海
    洛因及第二級毒品安非他命之犯行坦承不諱，且被告於前開時間，經採集其尿液
    送請檢驗，其結果呈嗎啡及安非他命陽性反應乙節，此有毒品案件尿液檢體採集
    送驗紀錄表四份及慈濟大學濫用藥物檢驗中心函暨檢驗總表二份附卷可證，是被
    告之自白應可認與事實相符，足以採信。則本件事證明確，被告施用毒品之犯行
    ，堪以認定，應予依法論科。
二、按海洛因、安非他命分別係毒品危害防制條例所規定之第一級毒品及第二級毒品
    ，故核被告所為，係犯毒品危害防制條例第十條第一項之施用第一級毒品罪及同
    條第二項之施用第二級毒品罪。被告持有海洛因及安非他命均係為供己施用，其
    持有海洛因及安非他命之低度行為應為施用之高度行為吸收，均不另論罪。又被
    告先後多次施用第一級毒品及第二級毒品之犯行，均時間緊接，觸犯構成犯罪要
    件相同的罪名，均顯係基於概括犯意反覆為之，為連續犯，均應依刑法第五十六
    條規定，加重其刑度。又被告所犯上開二罪，係犯意各別，行為互殊，觸犯構成
    要件不同之罪名，應分論併罰。公訴人雖僅就被告於九十四年一月七日採尿前九
    十六小時內某時施用海洛因及安非他命之犯行提起公訴，然檢察官就犯罪事實一
    部起訴者，其效力及於全部，本件被告自九十三年十二月間某日起至九十四年三
    月二十八日十八時二十分採尿前九十六小時內某時止，連續施用海洛因及安非他
    命部分之犯罪事實，與檢察官前揭提起公訴部分，有連續犯之關係，已如前述，
    本院自應就屬於裁判上一罪之連續施用第一、二級毒品犯行一併加以裁判。又查
    ，被告於八十七年間因施用毒品案件，經本院裁定送觀察、勒戒後，認有繼續施
    用毒品傾向，經本院裁定施以強制戒治，於八十九年七月十四強制戒治期滿後，
    由花蓮地檢署檢察官於八十九年七月二十五日以八十九年度戒毒偵字第一五號不
    起訴處分確定；又於九十一年間因施用第一、二級毒品案件，經本院裁定送觀察
    、勒戒後，認有繼續施用毒品傾向，而令入戒治處所施以強制戒治，並由花蓮地
    檢署檢察官以九十一年度毒偵緝字第七八號提起公訴及以九十一年度毒偵字第三
    ０一、四六五、五０六號函送併案審理，經本院於九十一年十二月十八日以九十
    一年度訴字第二二八號刑事判決，就其施用第一級毒品及第二級毒品之犯行，分
    別判處有期徒刑八月及五月，應執行有期徒刑一年確定在案，並於九十三年八月
    一日因縮短刑期執行完畢出監，此有臺灣高等法院被告前案紀錄表及上開不起訴
    處分書、刑事判決書各乙份在卷可稽，是被告於五年之內再犯本件有期徒刑以上
    之罪，為累犯，應依刑法第四十七條之規定，加重其刑，並依法遞加重之。爰審
    酌被告前有施用毒品之前科，猶不知克制，故態復萌，再次連續施用毒品，無視
    於毒品對於自身健康之戕害及國家對於杜絕毒品犯罪之禁令，惟被告犯後坦承犯
    行，態度尚佳，及施用毒品者均具有相當程度之生理成癮性及心理依賴性，戒除
    不易，且犯罪心態與一般刑事犯罪之本質不同，非難性較低等一切情狀，分別量
    處如主文所示之刑，並定其應執行之刑，以資懲儆。
據上論斷，應依刑事訴訟法第二百九十九條第一項前段、第二百七十三條之一第一項
，毒品危害防制條例第十條第一項、第二項，刑法第十一條前段、第五十六條、第四
十七條、第五十一條第五款，判決如主文。
本案經檢察官甲○○到庭執行職務。
中      華      民      國    九十四    年      五     月     三十一    日
          臺灣花蓮地方法院刑事第三庭
                                  法    官    饒  金  鳳
右正本證明與原本無異。
如對本判決不服，應於送達後十日內，向本院提出上訴狀。
                                  法院書記官
中      華      民      國    九十四    年      五     月     三十一    日
附錄本案論罪科刑之法律條文：
毒品危害防制條例第十條：
施用第一級毒品者，處六月以上五年以下有期徒刑。
施用第二級毒品者，處三年以下有期徒刑。
